【裁判字號】    98,上訴,114
【裁判日期】    980402
【裁判案由】    違反槍砲彈藥刀械管制條例
【裁判全文】
臺灣高等法院臺南分院刑事判決         98年度上訴字第114號
上  訴  人  臺灣臺南地方法院檢察署檢察官
上  訴  人
即  被  告  乙○○
指定辯護人  本院公設辯護人  丙○○
上列上訴人因被告違反槍砲彈藥刀械管制條例案件，不服臺灣臺
南地方法院97年度訴字第1341號中華民國97年12月10日第一審判
決（起訴案號：臺灣臺南地方法院檢察署97年度偵字第2629號）
，提起上訴，本院判決如下：
    主  文
上訴駁回。
乙○○緩刑參年。緩刑期內付保護管束，並應於本判決確定之翌
日起，依執行檢察官之命令，向指定之公益團體、地方自治團體
或社區，提供壹佰貳拾小時之義務勞務。
    事  實
一、乙○○明知槍砲彈藥刀械管制條例第4條第1項第1款及第2款
    所示之手槍、子彈，非經中央主管機關許可，不得寄藏，竟
    基於寄藏手槍、子彈之犯意，於民國96年12月底之某日凌晨
    0時許，在臺南市黃金海岸附近之「南臺灣海釣場」內，自
    「甲○○」之成年男子處，收受具有殺傷力之換裝土製金屬
    槍管改造而成之仿BERETTA廠92FS型半自動手槍1枝（含彈匣
    1個，槍枝管制編號為0000000000號）及改造子彈14顆後，
    將之寄藏在其臺南市○○區○○路460號住處內。嗣於97年1
    月2日上午9時40分許，因另案經警持搜索票在乙○○上開住
    處執行搜索時，當場扣得上開改造手槍1枝及改造子彈14顆
    等物，始查知上情。
二、案經臺南縣警察局佳里分局報請臺灣臺南地方法院檢察署檢
    察官偵查起訴。
    理  由
一、按被告以外之人於審判外之陳述，雖不符刑事訴訟法第159
    條之1之4之規定，而經當事人於審判程序同意作為證據，法
    院審酌該言詞陳述或書面陳述作成時之情況，認為適當者，
    亦得為證據。當事人、代理人或辯護人於法院調查證據時，
    知有第159條第1項不得為證據之情形，而未於言詞辯論終結
    前聲明異議者，視為有前項之同意，此觀刑事訴訟法第159
    條之5規定甚明。本件檢察官、被告及辯護人對於本件採用
    之下列證據資料之證據能力不爭執，且迄於言詞辯論終結前
    亦未聲明異議。本院審酌引用之證據資料作成時之情況，核
    無違法取證或其他瑕疵，認為以之作為本案證據為適當，自
    得作為證據，合先敘明。
二、上揭犯罪事實，業據被告乙○○迭於警偵、原審及本院供認
    不諱，且有改造手槍及改造子彈扣案在卷可稽。又該手槍及
    彈經送請內政部警政署刑事警察局以性能檢驗法、試射法鑑
    驗結果：(1)送鑑改造92手槍1枝（槍枝管制編號000000000）
    ，認係改造手槍，由仿BERETTA廠92FS型半自動手槍製造之
    槍枝，換裝土造金屬槍管而成，擊發功能正常，可供擊發適
    用子彈使用，認具殺傷力；(2)送鑑改造子彈14顆，認均係非
    制式子彈，由金屬彈殼組合直徑9.0±0.5mm金屬彈頭而成，
    採樣5顆試射，均可擊發，認具殺傷力，此有該局97年2月22
    日刑鑑字第0970015567號槍彈鑑定書一份附卷可稽（見97年
    度偵字第2629號卷第40至42頁），另尚有改造手槍1支、改
    造子彈9顆（未試射之部分）及彈殼5顆（已試射之部分）扣
    案可憑。準此，足認被告之任意性自白確與事實相符，堪以
    採信，且其所寄藏之上揭改造手槍1枝及改造子彈14顆均具
    有殺傷力無誤。綜上所述，本案事證明確，被告犯行堪以認
    定，應依法論科。
三、核被告寄藏改造手槍、子彈，所為係犯槍砲彈藥刀械管制條
    例第8條第4項之未經許可寄藏其他可發射子彈具有殺傷力之
    槍枝罪及同條例第12條第4項之未經許可寄藏子彈罪。公訴
    意旨雖認被告係犯槍砲彈藥刀械管制條例第8條第4項之持有
    可發射子彈具殺傷力之改造手槍罪及同條例第12條第4項之
    持有子彈罪名。惟按槍砲彈藥刀械管制條例規範之寄藏行為
    ，係先有他人之持有行為，而後始為之受寄代藏，而寄藏之
    受人委託代為保管，其保管之本身亦屬持有，此之持有乃受
    寄之當然結果，雖不應另就持有予以論罪，然包括持有之寄
    藏行為，應屬行為之繼續，其犯罪之完結須繼續至寄藏行為
    終了時為止（最高法院88年第8次刑事庭會議決議內容、最
    高法院74年臺上字第3400號判例意旨參照）。據本件被告警
    偵即供認係為「甲○○」寄藏，於審理中更進而供稱：「甲
    ○○」將槍彈放在我的置物箱內，我不敢拿去丟掉，因為我
    怕「甲○○」之後要跟我拿，所以就先留著，…可是我沒有
    他（指「甲○○」）的電話，所以沒有辦法聯絡到他，他後
    來有打電話給我，我跟他說東西趕快拿回去，他說好，但是
    都沒有來拿等語（見原審卷第87、90頁），顯見被告係代「
    甲○○」保管而寄藏上開槍彈，其所為應屬寄藏行為無誤。
    故起訴法條論以上開持有之罪名，尚有未洽，惟因起訴之基
    本事實相同，法條同一，無庸變更起訴法條，附此敘明。被
    告係以一同時寄藏上開槍枝及子彈之行為，致同時觸犯上開
    二罪名，屬想像競合犯，應依刑法第55條規定，從較重之寄
    藏可發射子彈具殺傷力之改造手槍罪處斷。
四、原審以被告罪證明確，適用槍砲彈藥刀械管制條例第8條第4
    項、第12條第4項，刑法第11條前段、第55條，並審酌被告
    又上開罪名之法定刑，係3年以上10年以下有期徒刑，併科
    新臺幣700萬元以下罰金，然被告因搭載友人出遊，臨時受
    寄藏上開槍、彈，本案亦查無被告持槍從事其他不法行為之
    事證，尚難認被告本件之持有行為對社會治安造成重大影響
    等情，以被告觸犯本罪之原因背景及具體情狀，顯屬情輕法
    重，在客觀上足以引起社會一般人之同情，縱使宣告法定最
    低度刑猶嫌過重，爰依刑法第59條之規定，予以酌減其刑。
    再爰審酌被告教育程度為高職畢業，明知未經許可不得寄藏
    槍、彈，竟仍受託寄藏上開改造手槍及子彈，其犯罪動機實
    屬可議，且對社會治安存有潛在之危險性，惟犯後坦承犯行
    ，態度尚稱良好等一切情狀，量處被告未經許可，寄藏可發
    射子彈具有殺傷力之改造手槍，處有期徒刑二年，併科罰金
    新臺幣4萬元，並依刑法第42條第3項就罰金如易服勞役，以
    新臺幣1千元折算1日。再就扣案之改造手槍1支（含彈匣一
    個），槍枝管制編號000000000及改造子彈9顆（原扣得改造
    子彈14顆，其中5顆業經試射滅失），係違禁物，依刑法第
    38條第1項第1款規定宣告沒收，另試5顆子彈之彈殼，係採
    樣試射後所剩，已失子彈結構及性能，不再具殺傷力，已非
    違禁物，爰均不予宣告沒收亦為之說明，認事用法，核無不
    合，量刑亦堪認妥適。檢察官上訴主張本件被告所犯係無故
    持有槍彈罪及依59條減輕不當；被告上訴意旨以原審判決量
    刑過重，指摘原判決不當，均為無理由，均應予駁回。
五、爰審酌被告前未曾因故意犯罪，受有期徒刑以上刑之宣告，
    有臺灣高等法院被告前案紀錄表在卷可按，犯後坦承犯行及
    有前述刑法第59條酌減事由，本件再予刑之執行，尚非絕對
    必要，受此偵審序，應知所悔悟，足促其警惕，諒無再犯之
    虞，本院認其等上開宣告之刑，以暫不執行為適當，爰宣告
    緩刑三年。惟為強化其法治概念，使其於緩刑期內能深知警
    惕，避免其緩刑宣告不致輕易遭到撤銷，爰併依刑法第74條
    第2項第5款之規定，命被告於緩刑期內，依執行檢察官之命
    令，向指定之公益團體、地方自治團體或社區，分別提供如
    主文所示期間之義務勞務，併依刑法第93條第1項第2款之規
    定，於緩刑期內付保護管束。至被告究應向何公益團體、地
    方自治團體或社區提供義務勞務，屬執行之問題，應由執行
    檢察官斟酌全案情節及各公益團體、地方自治團體或社區之
    需求，妥為指定。另被告如未於主文所示之期間內履行本判
    決所諭知之負擔，情節重大者，檢察官得依刑事訴訟法第47
    6條、現行刑法第75條之1之規定，聲請撤銷對其等所為之緩
    刑宣告，均併予敘明。
六、另本件被告於警偵、原審及本院均供認槍彈係「甲○○」交
    付寄藏，而本院依被告之陳述傳訊甲○○（男、52年7月12
    日生、身分證號碼：Ｚ000000000號）到庭後，被告指認確係
    到庭之甲○○交付槍彈供寄藏，惟甲○○否認被告指訴之事
    實，則甲○○是否涉犯未經許可故無持有槍彈犯行，宜由檢
    察官另行處理，併為敘明。
據上論結，應依刑事訴訟法第368條，刑法第74條第1項第1款、
第2項第5款、第93條第1項第2款，判決如主文。
本案經檢察官王碧霞到庭執行職務。
中    華    民    國    98    年    4     月    2     日
                  刑事第三庭    審判長法  官  陳義仲
                                      法  官  蔡勝雄
                                      法  官  蘇清水
以上正本證明與原本無異。
如不服本判決應於收受送達後10日內向本院提出上訴書狀，其未
敘述上訴理由者，並得於提起上訴後10日內向本院補提理由書（
均須按他造當事人之人數附繕本）「切勿逕送上級法院」。
                                      書記官  蔡蘭櫻
中    華    民    國    98    年    4     月    2     日
附錄本案論罪科刑法條
槍砲彈藥刀械管制條例第8條第4項
未經許可，持有、寄藏或意圖販賣而陳列第1項所列槍枝者，處
3年以上10年以下有期徒刑，併科新臺幣700萬元以下罰金。
第1項至第3項之未遂犯罰之。
槍砲彈藥刀械管制條例第12條第4項
未經許可，持有、寄藏或意圖販賣而陳列子彈者，處5年以下有
期徒刑，併科新台幣300萬元以下


司法院資訊處製作；財團法人民間司法改革基金會備份。
